Config:
  hfst:
    Gen: ../../../src/generator-gt-norm.hfst
    Morph: ../../../src/analyser-gt-norm.hfst
  xerox:
    Gen: ../../../src/generator-gt-norm.xfst
    Morph: ../../../src/analyser-gt-norm.xfst
    App: lookup

Tests:

# todo:
# Proofread the gold standard (below)
# Then: run analyser, then correct. 

#  Interrogative pronoun animate - ке̄:
#    ке̄+Pron+Pers+Sg+Nom: ке̄
#    ке̄+Pron+Pers+Sg+Gen: ке̄нн
#    ке̄+Pron+Pers+Sg+Acc: ке̄нн
#    ке̄+Pron+Pers+Sg+Ill: ке̄з
#    ке̄+Pron+Pers+Sg+Loc: ке̄сьт
#    ке̄+Pron+Pers+Sg+Com: ке̄йн
#    ке̄+Pron+Pers+Sg+Abe: ке̄ннха
#    ке̄+Pron+Pers+Sg+Ess: кейненҍ
#    ке̄#Par?? see field notes
#    ке̄+Pron+Pers+Pl+Nom: ке̄гк
#    ке̄+Pron+Pers+Pl+Gen: ке̄йт
#    ке̄+Pron+Pers+Pl+Acc: ке̄йт
#    ке̄+Pron+Pers+Pl+Ill: ке̄йт
#    ке̄+Pron+Pers+Pl+Loc: ке̄йн
#    ке̄+Pron+Pers+Pl+Com: ке̄йтгуэйм
#    ке̄+Pron+Pers+Pl+Abe: ке̄йтха
#    ке̄ #Pl+Ess?? see Kuruč

#  Interrogative pronoun animate - мӣ:
#    ке̄+Pron+Pers+Sg+Nom: мӣ
#    ке̄+Pron+Pers+Sg+Gen: мэ̄нн
#    ке̄+Pron+Pers+Sg+Acc: мэ̄нн
#    ке̄+Pron+Pers+Sg+Ill: мэ̄з
#    ке̄+Pron+Pers+Sg+Loc: ма̄сьт
#    ке̄+Pron+Pers+Sg+Com: мэ̄йн
#    ке̄+Pron+Pers+Sg+Abe: мэ̄ннха
#    ке̄+Pron+Pers+Sg+Ess: 
#    ке̄#Par?? see field notes
#    ке̄+Pron+Pers+Pl+Nom: мэ̄гк
#    ке̄+Pron+Pers+Pl+Gen: мэ̄йт
#    ке̄+Pron+Pers+Pl+Acc: мэ̄йт
#    ке̄+Pron+Pers+Pl+Ill: мэ̄йт
#    ке̄+Pron+Pers+Pl+Loc: мэ̄йн
#    ке̄+Pron+Pers+Pl+Com: мэ̄йтгуэйм
#    ке̄+Pron+Pers+Pl+Abe: мэ̄йтха
#    ке̄ #Pl+Ess?? see Kuruč
